【裁判字號】    99,審仲聲,8
【裁判日期】    990721
【裁判案由】    選定仲裁人
【裁判全文】
臺灣高雄地方法院民事裁定             99年度審仲聲字第8號
聲  請  人  高雄捷運股份有限公司
法定代理人  乙○○
代  理  人  李家慶律師
            蕭偉松律師
            邊國鈞律師
相  對  人  高雄市政府
法定代理人  甲○
上開當事人間因選定仲裁人事件，聲請人聲請選定相對人仲裁人
，本院裁定如下：
    主  文
選定黃忠發副教授擔任相對人中華民國仲裁協會九十九年度仲雄
聲義字第十三號仲裁事件之仲裁人。
聲請程序費用由相對人負擔。
    理  由
一、「按仲裁協議，未約定仲裁人及其選定方法者，應由雙方當
    事人各選一仲裁人，再由雙方選定之仲裁人共推第三仲裁人
    為主任仲裁人，並由仲裁庭以書面通知當事人。」、「當事
    人之一方選定仲裁人後，得以書面催告他方於受催告之日起
    ，十四日內選定仲裁人。」、「受前條第一項之催告，已逾
    規定期間而不選定仲裁人者，催告人得聲請仲裁機構或法院
    為之選定。」仲裁法第9 條第1 項、第11條第1 項及第12條
    第1 項定有明文。
二、本件聲請意旨略以：兩造間聲請工程爭議仲裁事件，經中華
    民國仲裁協會以99年仲雄聲義字第13號受理在案，聲請人已
    選定陳煌銘博士為仲裁人，並催告相對人應於民國99年6 月
    24日前，選定一仲裁人，惟相對人並未依仲裁法第9 條第 1
    項規定選定一仲裁人，而係提出二份仲裁人選定同意書，相
    對人就系爭仲裁事件之仲裁人選定已明顯抵觸仲裁法第9 條
    第1 項規定，不發生選定效力，爰依仲裁法第12條第1 項規
    定，聲請選定相對人仲裁人等語。
三、經查，本件給付工程款之爭議，因兩造簽訂之「高雄都會區
    大眾捷運系統紅橘線路網建設案興建營運合約」訂有仲裁條
    款，並經中華民國仲裁協會99年仲雄聲義字第13號受理在案
    ，聲請人業已選定陳煌銘博士為仲裁人，並於99年6 月10日
    發函催告相對人選定一仲裁人，惟相對人同時選定蔡鴻杰律
    師及黃忠發副教授擔任本件仲裁人，有中華民國仲裁協會99
    年6 月24日（99）仲雄業字第990472號函在卷可稽，相對人
    之選定行為，不符仲裁法第9 條第1 項規定，聲請人聲請本
    院選定相對人仲裁人，即屬有據。次查，相對人選定之蔡鴻
    杰律師曾擔任聲請人之代理人，依仲裁法第15條第2 項第2
    款規定，應予迴避。是本件兩造所爭執之標的為高雄捷運05
    /R10車站因聘請國際級建築師規劃致增加費用之爭議，屬國
    家重大公共工程建設，本院審酌本件爭議事件之性質，由具
    有國立中央大學土木工程博士學位，專長為工程倫理、營建
    產業經營管理策略，目前任職國立高雄應用科技大學土木工
    程系之黃忠發副教授擔任相對人仲裁人，應屬妥適，爰選定
    黃忠發副教授為本件仲裁爭議事件相對人之仲裁人。
四、依仲裁法第9 條、第11條、第12條、第52條、非訟事件法第
    21條第2 項、民事訴訟法第95條、第78條，裁定如主文。
中    華    民    國    99    年    7     月    21    日
                    民事第二庭法  官  謝  雨  真
正本係照原本作成。
如對本裁定抗告，須於裁定送達後10日內向本院提出抗告狀。
中    華    民    國    99    年    7     月    21    日
                              書記官  林  昭  吟

司法院資訊處製作；財團法人民間司法改革基金會備份。
